Inventaris van het archief van de Redersvereniging voor de Nederlandse Haringvisserij, 1914-1970 (1973)
Nationaal Archief, Den Haag
Redersvereniging Haringvisserij
1914-1973
merendeel 1914-1970
I26033
50.90 meter; 306 inventarisnummers.
Normale geschreven, getypte en gedrukte documenten, geen bijzondere handschriften.
Nationaal Archief, Den Haag
Het archief van de Reedersvereniging voor de Nederlandse Haringvisserij bevat de algemene stukken van het hoofdbestuur, de ledenvergaderingen en de diverse commissies. Bovendien bevat het correspondentie met allerlei organisaties, waaronder de Coöperatieve inkoopvereniging van Haringhandelaren, Habivi, het Produktschap voor Vis en Visprodukten, diverse Ministeries, de Nederlandse Bond van haringhandelaren en het Centraal Sociaal Werkgeversverbond.
Archiefvorming
Geschiedenis van de archiefvormer
De Reedersvereniging voor de Nederlandse Haringvisserij te 's-Gravenhage werd op 16 december 1914 opgericht.
Het doel van de vereniging is:
Het bevorderen van geregelde toestanden in het Nederlandse visserijbedrijf.
Het tegengaan van desertie met alle ten diensten staande wettige middelen.
Het behartigen van de belangen der leden en van het bedrijf in de meest uitgebreide zin.
De stichting en de Reedersvereniging is heden gevestigd op het Prins Mauritsplein 24 te 's-Gravenhage.
Geschiedenis van het archiefbeheer
Het archief van de Reedersvereniging voor de Nederlandse Haringvisserij en van de Stichting van de Nederlandse visserij (2.19.031.01) zijn door hun plaatsing aan Zeekant te Scheveningen mogelijk door elkaar geraakt.
De verwerving van het archief
De rechtstitel is (nog) onbekend
Inhoud en structuur van het archief
2.19
Ordening van het archief
De correspondentie van 1914 tot 1955 is alfabetisch geordend, die van 1956 tot 1970 is geordend volgens een decimaal stelsel.
Aanwijzingen voor de gebruiker
Openbaarheidsbeperkingen
Volledig openbaar.
Materiële beperkingen
Aanvraaginstructie
Openbare archiefstukken kunnen online worden aangevraagd en gereserveerd. U kunt dit ook via de terminals in de studiezaal van het Nationaal Archief doen. Om te kunnen reserveren dient u de volgende stappen te volgen:
U maakt een profiel aan op www.gahetna.nl, en logt vervolgens in
Via de archiefinventaris (alleen de beschrijvingen met rode nummers) selecteert u het gewenste archiefstuk door op de knop 'Reserveren' te klikken
In het volgende scherm geeft u aan op welke dag u het archiefstuk wilt inzien
Indien u zich bevindt in de studiezaal en een tafelnummer heeft ontvangen kunt u dit nummer vermelden. Als u geen tafelnummer heeft kunt u tafelnummer 777 laten staan
Vervolgens bevestigt u uw reservering door deze te versturen.
Verwant materiaal
Beschikbaarheid van kopieën
Verwante archieven
2.19.031.02 Stichting van de Nederlandse Visserij
Beschrijving van de series en archiefbestanddelen
- Notulen ledenvergadering., 1915-1940; 1
- Notulen ledenvergadering loonregeling., 1940; 2
- Notulen Hoofdbestuur., 1914-1965; 3-6
  - 1914-1923, 3
  - 1924-1934, 4
  - 1935-1959, 5
  - 1960-1965, 6
- Inhoud doos nummer 7., 7
  - Notulen commissie van beheer. 1953-1959, ---
  - Notulen vismeelbespreking. 1956-1959, ---
  - Notulen coöperatie. 1959-1965, ---
- Inhoud doos nummer 8., 8
  - Notulen ledenvergadering coöperatie. 1963-1965, ---
  - Notulen berichten van de secretaris. 1960-1963, ---
  - Notulen hoofdbestuur R.N.Z. 1962, ---
- Inhoud doos nummer 9., 9
  - Notulen ledenvergadering. 1963, ---
  - Notulen leden R.N.Z. 1964-1965, ---
  - Notulen loonraad. 1964-1965, ---
  - Notulen verse haring commissie. 1964-1965, ---
  - Notulen aanvoer en spreiding. 1964, ---
  - Coöperatie. 1957-1962, ---
  - Prijzencommissie., ---
- Inhoud doos nummer 10., 10
  - Verdrag Duitsland. 1925, ---
  - Rusland. 1949-1950, ---
- Rusland., 1936-1948, 1951-1952; 11
- Inhoud doos nummer 12., 12
  - Vertrouwelijke rapporten inzake de belangen van Rotterdam bij annexatie., ---
  - Rapporten over haringvangst., ---
- Correspondentie., 1946-1950; 13-27
  - S-Z, 1949, 13
  - M-R, 1949, 14
  - O-Q, 1950, 15
  - E-H, 1950, 16
  - A-D, 1950, 17
  - I-N, 1948, 18
  - D-L, 1947, 19
  - A-C, R-U, 1946, 20
  - S-Z, 1948, 21
  - M-R, 1949, 22
  - O-R, 1948, 23
  - D-H, 1948, 24
  - A-C, 1948, 25
  - C-H, 1946, S-Z, 1947; 26
  - C-G, 1949, 27
- Bunker IJmuiden, afrek. Export Oorlogsbuit., 1947-1948; 28
- Correspondentie., 1946-1947, 1949; 29-32
  - A-C, 1947, 29
  - H-L, 1949, 30
  - M-R, 1947, 31
  - M-Q, V-Z, 1946, 32
- Correspondentie Hoofdbest. -L., 1946; 33
- Correspondentie A-C., 1949; 34
- Inhoud doos nummer 35., 1958; 35
  - Hoofdbestuur., ---
  - Aangesloten organisaties., ---
  - Begroting., ---
  - Reorganisatie en statuten., ---
- Inhoud doos nummer 36., 1958; 36
  - Visserijdag., ---
  - Voorlichting., ---
  - Andere onderwerpen., ---
  - Werkcommissies., ---
- Inhoud doos nummer 37., 1958; 37
  - Visserijnota., ---
  - P.B.O., ---
  - Productiviteitscentrum., ---
  - I.L.O., ---
  - Vaste visserij commissie 2e kamer., ---
  - T.N.O., ---
  - F.A.O., ---
  - L.E.I., ---
- Inhoud doos nummer 38., 1958; 38
  - Noordzee conventie., ---
  - Horizontaal fondsenbeleid., ---
  - Correspondentie algemene zaken., ---
- Inhoud doos nummer 39., 1958; 39
  - Beheerscommissies., ---
  - Vismeelcommissie., ---
  - Garantieregeling., ---
  - Dieppe., ---
  - S.E.R., ---
  - Dienst van de Nederlandse Haringcontrôle., ---
  - Hospitaalkerkschip "De Hoop"., ---
  - Omzetbelasting enz., ---
- Inhoud doos nummer 40., 1958; 40
  - Produktschap voor Vis en Visprodukten., ---
  - Ministeries., ---
  - Nederlandse Bond van Haringhandelaren., ---
  - Centraal Sociaal Werkgeversverbond., ---
  - Nederlands USSR-Instituut., ---
- Inhoud doos nummer 41., 1958; 41
  - Habivi., ---
  - Orgaan van Overleg., ---
  - Algemeen Sociaal., ---
  - Visserijschap., ---
- Inhoud doos nummer 42., 1958; 42
  - Comm. vlootvraagstuk., ---
  - Rondviscoöperatie., ---
  - Commissie nieuwe visgebieden., ---
  - Commissie Scheepvaart Inspektie., ---
  - Loonbeleid., ---
  - Handelsaktiviteit Rusland., ---
  - A.Z.V.Z., ---
  - Verg. Sociaal Fonds in de Visserij., ---
  - H.V.O. / Zee Risico., ---
- Inhoud doos nummer 43., 1958; 43
  - Leden., ---
  - Lidmaatschappen., ---
  - Interne aktiviteiten financiële aangelegenheden., ---
  - Interne aktiviteiten jaarverslag., ---
  - Interne aktiviteiten onrechtmatige verbreking dienstverband., ---
  - Coöp., Inkoopvereniging van Haringh. correspondentie, agenda's best., ---
  - Avond-ledenvergadering., ---
- Inhoud doos nummer 44., 1958; 44
  - Hoofdbestuur., ---
  - Centraal bureau voor Statistiek., ---
  - Ministerie van Economische zaken., ---
  - Overige Ministeries., ---
  - Organisaties op visserijgebied., ---
  - C.S.W.V., ---
  - Correspondentie binnenland., ---
  - Correspondentie buitenland., ---
  - Exportgegevens., ---
- Inhoud doos nummer 45., 1958; 45
  - Produktschap voor Vis en Visprodukten., ---
  - Ministeries., ---
  - Ministerie van Landbouw, Visserij en Voedselvoorziening., ---
- Inhoud doos nummer 46., 1958; 46
  - Handelsbesprekingen Europa, Afrika, Australie, Azie, Zuid-Amerika en algemeen., ---
  - Euromarkt stukken., ---
  - Bestuur., ---
  - E.C.C.O. - B.E.B., ---
  - Diverse Verslagen., ---
  - Correspondentie algemeen., ---
- Inhoud doos nummer 47., 1957; 47
  - Aangesloten organisaties., ---
  - Interne aktiviteiten., ---
  - Visserijdag., ---
  - Voorlichting., ---
  - Diverse commissies., ---
- Inhoud doos nummer 48., 1957; 48
  - Diverse commissies., ---
  - Diverse externe commissies., ---
  - Coöperatie commissie., ---
  - Noordzee conventie., ---
- Inhoud doos nummer 49., 1957; 49
  - Visserijnota., ---
  - Commissie bedrijfsvergunningen., ---
  - Commissie voorbereiding P.B.O., ---
  - Bestuur., ---
- Inhoud doos nummer 50., 1957; 50
  - Ministeries., ---
  - Nederlandse bond van Haringhandelaren., ---
  - Inspektie van de Visserijen., ---
  - Centraal Sociaal Werkgeversverbond., ---
  - Nederlands USSR-instituut., ---
  - Bedrijfschap Vp., ---
- Inhoud doos nummer 51., 1958; 51
  - A.Z.V.Z., ---
  - Verg. Sociaal Fonds., ---
  - H.V.O. / Zee Risico., ---
  - Alg. Bestuur HABIVI., ---
  - Dagelijks Bestuur HABIVI., ---
  - Groepsbestuur HABIVI., ---
  - Leden HABIVI., ---
  - Algemeen HABIVI., ---
  - Orgaan van overleg., ---
  - Sociale Verzekeringsraad., ---
  - Federatie van Bedrijfsorganisaties., ---
  - Gemeenschappelijk Administratie kantoor., ---
  - Diversen sociaal., ---
- Inhoud doos nummer 52., 1958; 52
  - Leden., ---
  - Loongegevens., ---
  - Combinatiecontracten., ---
  - Geschillen leden - bonden., ---
  - Commissie kuipers haringpakkers., ---
  - Centraal Sociaal Werkgeversverbond., ---
  - Correspondentie diversen binnenland., ---
  - Correspondentie diversen buitenland., ---
  - C.B.S., ---
- Inhoud doos nummer 53., 1958; 53
  - Commissie van Overleg S.I., ---
  - Voedingscommissie., ---
  - Looncommissie en loonraad., ---
  - Instit. Viss. coöp., ---
  - Adviescommissie Vlootvraagstuk., ---
  - Gezagverh. A/B., ---
  - Opvangr. schelvis., ---
  - Vervr. dienstverband., ---
  - Visserijschap., ---
  - Correspondentie diversen buitenland., ---
- Inhoud doos nummer 54., 1958; 54
  - Hoofdbestuur., ---
  - Lidmaatschappen., ---
  - Begroting, financiële commissie., ---
  - Jaarverslag., ---
  - Dieppe., ---
  - Coöperatieve Inkoopvereniging van Haringhandelaren., ---
  - Arbitragekwesties., ---
  - Dienst van de Nederlandse Haringcontrôle., ---
  - Hospitaalkerkschip "De Hoop"., ---
  - Omzetbelasting., ---
  - Import viswant., ---
- Inhoud doos nummer 55., 1958; 55
  - Opvangfondsen., ---
  - Commissies van beheer., ---
  - Commissies van beheer., ---
  - Commissie Vismeel., ---
  - Garantieregeling., ---
  - Ministerie van Landbouw en Visserij en Voedselvoorziening., ---
- Inhoud doos nummer 56., 1958; 56
  - Produktschap voor Vis en Visprodukten., ---
  - T.N.O., ---
  - Organisaties op visserijgebied., ---
- Inhoud doos nummer 57., 1958; 57
  - Centraal orgaan bestuur. Ecco., Bed., ---
  - Vaste visserij comissie tweede kamer., ---
  - Landbouw Economisch Instituut., ---
- Inhoud doos nummer 58., 1958; 58
  - Centraal Orgaan, handelsbesprekingen., ---
  - Centraal Orgaan diversen., ---
- Inhoud doos nummer 59., 1958; 59
  - Centraal orgaan, Exportbevordering., ---
  - Correspondentie algemeen., ---
  - Commissie van beheer verse vis., ---
  - Commissie van beheer makreel., ---
  - Centraal Sociaal Werkgeversverbond., ---
  - S.E.R., ---
- Inhoud doos nummer 60., 1958; 60
  - Centraal orgaan., ---
  - Organisaties op visserijgebied., ---
  - Algemene handelsbesprekingen., ---
- Inhoud doos nummer 61., 1958; 61
  - Diverse Ministeries., ---
  - Pachtvraagstuk., ---
  - Deltaplan., ---
  - T.N.O., ---
  - Vaste visserij commissie tweede kamer., ---
  - College voor de visserijen., ---
  - Centraal Sociaal Werkgeversverbond., ---
  - Landbouw Economisch Instituut, vaste visserij comm., ---
- Inhoud doos nummer 62., 1958; 62
  - Hoofdbestuur. 1956, ---
  - Diverse kamerstukken, verslagen, etc., ---
  - K.N.M.I., ---
  - F.A.O., ---
  - C.B.S., ---
  - Algemeen verstrekken visserijgegevens., ---
  - Exportgegevens., ---
  - Apart (diversen)., ---
  - Deltaplan., ---
  - Pachtvraagstuk., ---
  - Centraal Sociaal Werkgeversverbond., ---
- Inhoud doos nummer 63., 1958; 63
  - Onderwijs commissie., ---
  - Commissies van beheer verse haring., ---
  - Commissie voorbereiding P.B.O., ---
  - Vismeel en garantieregeling., ---
- Inhoud doos nummer 64., 1958; 64
  - Visserijdag, visserijnota., ---
  - Commissie van Advies bijz. visserijfinanciering., ---
- Inhoud doos nummer 65., 1958; 65
  - Stichting van de Nederlandse visserij. 1956, ---
  - Coöperatie commissie., ---
  - Noordzee-conventie., ---
- Inhoud doos nummer 66., 1959; 66
  - L.E.I. vaste commissie visserij 2e kamer., ---
  - Stichting van de Nederlandse visserij. 1956, ---
  - Coll. voor de visserijen., ---
  - T.N.O. en F.A.O., ---
  - Coöperatie commissie., ---
  - Onderwijs commissie., ---
  - Gernalen commissie., ---
  - Mossel commissie., ---
  - Noordzee conventie., ---
- Inhoud doos nummer 67., 1959; 67
  - Commissie van Voorzitters., ---
  - Commissie van Overleg scheepvaart inspektie., ---
  - Commissie van Int. Handelsbetrekkingen., ---
  - Commissie van Int. visserij-Organisaties., ---
  - Commissie Visserijschap., ---
  - Commissie Produktschap., ---
  - Produktschap voor vis en visprodukten., ---
- Inhoud doos nummer 68., 1959; 68
  - Visserijschap., ---
  - Dir. visserijen., ---
  - Inspektie van de visserijen., ---
  - Scheepvaart inspektie., ---
  - Visfederatie., ---
  - Visserijscholen/Volkshogescholen., ---
  - Mosselkantoor., ---
- Inhoud doos nummer 69., 1959; 69
  - Ministerie van Economische Zaken., ---
  - Ministerie van Landbouw en Visserij en voedselvoorziening., ---
  - Overige ministeries., ---
  - Centraal Sociaal Werkgeversverbond., ---
  - Diverse (alphabet)., ---
  - Correspondentie buitenland diversen., ---
  - Vismeel commissie., ---
  - Garantieregeling., ---
  - C.B.S., ---
  - E.E.G. commissie., ---
  - Kwesties PVV en Visserijschap inz. opvangregeling., ---
- Inhoud doos nummer 70., 1959; 70
  - Interne activiteiten., ---
  - Voorlichting., ---
  - Andere onderwerpen., ---
  - Aangesloten organisaties., ---
  - Visserijnota., ---
  - P.B.O., ---
  - I.L.O., ---
  - Produktiviteitscentrum., ---
  - Probleem werkgroep., ---
- Bestuur., Commissie sanering zeevisserij (Tinbergen) Rapp.; 1959; 71
- Scheidsgerecht., Commissie sanering zeevisserij (Tinbergen) Rapp.; 1951-1957; 1959; 72
- Stichtingsarchief C(SWV) - H., 1951; 73
- Reeders-Archief West Duitsland., 1950; 74-75
  - Bestanddeel 1, 74
  - Bestanddeel 2, 75
- Reeders-Archief., 1951-1952; 76-81
  - A-H, 1951, 76
  - I-O, 1951, 77
  - P-Z, 1951, 78
  - A-K, 1952, 79
  - L-M, 1952, 80
  - N-Z, 1952, 81
- Inhoud doos nummer 82., 1959; 82
  - A.Z.V.Z. correspondentie., ---
  - A.Z.V.Z. verslagen, notities en rapporten., ---
  - Sociaal fonds in de visserij., ---
  - H.V.O. / Zee Risico, uitnodigingen, agenda's., ---
  - H.V.O. / Zee Risico, verslagen, notities., ---
  - H.V.O. / Zee Risico, jaarverslagen, acc. rapp. enz., ---
  - H.V.O. / Zee Risico, correspondentie algemeen., ---
  - H.V.O. / Zee Risico, coördinatiecommissie., ---
  - Algemeen Sociaal verzekeringsraad., ---
  - Algemeen Sociaal federatie van bedrijfsorganisaties., ---
  - Algemeen Sociaal gemeenschappelijk administratiekantoor., ---
  - Algemeen Sociaal diversen., ---
  - Ministerie van Oorlog., ---
  - Ministerie van Financiën., ---
  - Overige Ministeries., ---
  - Ned. Bond v. Haringhandelaren, correspondentie alg., ---
  - Ned. Bond v. Haringhandelaren, contactcommissie., ---
  - Inspectie v.d. Visserijen., ---
  - Secr. berichten C.S.W.V., ---
  - Correspondentie C.S.W.V., ---
  - Bestuursvergadering C.S.W.V., ---
  - Contactvergadering C.S.W.V., ---
  - C.I.C.-vergaderingen., ---
  - Regionale en ledenverg. C.S.W.V., ---
  - Ned. USSR-Instituut., ---
  - Landbouw Economisch Instituut., ---
- Inhoud doos nummer 83., 1960; 83
  - Plaatselijke voorzitters en secr., ---
  - R.V. "Vuurbaak"., ---
  - R.V. "Vlaardingen"., ---
  - R.V. "Scheveningen"., ---
  - Controleurs., ---
  - R.V. "IJmuiden"., ---
  - S.E.R., ---
  - Dienst der Ned. Haringcontrôle., ---
  - Nederlands USSR Instituut., ---
  - Hospitaalkerkschip "De Hoop"., ---
  - Belastingenkwesties / Produktschap Zuivel., ---
  - Landbouw Economisch Instituut., ---
  - Stichting v.d. Nederlandse Visserij., ---
  - Correspondentie diversen binnenland., ---
- Inhoud doos nummer 84., 1960; 84
  - Financiële aangelegenheden., ---
  - Jaarverslag., ---
  - Onregelm. verbreking dienstverband., ---
  - Secretariaatsberichten., ---
  - Ministerie van Oorlog (dienstplicht)., ---
  - Ministerie van Financiën., ---
  - Overige ministeries., ---
  - Ned. Bond v. Haringhandelaren correspondentie alg., ---
  - Ned. Bond v. Haringhandelaren contactcommissie., ---
  - Inspektie van de visserijen. (nettenschade)., ---
  - Scheepvaart Inspektie., ---
  - C.S.W.V. contactvergaderingen., ---
  - C.S.W.V. C.I.O. vergaderingen., ---
  - C.S.W.V. regionale en leden vergaderingen., ---
  - C.S.W.V. diversen 1e kwartaal., ---
  - C.S.W.V. diversen 2e kwartaal., ---
  - C.S.W.V. diversen 3e kwartaal., ---
  - C.S.W.V. diversen 4e kwartaal., ---
- Inhoud doos nummer 85., 1960; 85
  - Propaganda commissie., ---
  - Adviescommissie Terr. Wateren., ---
  - Commissie Drijfnetvisserij., ---
  - Juridische kwesties., ---
  - Voedingscommissie en wormen., ---
  - Visserijschap correspondentie., ---
  - Visserijschap Officiële stukken vergaderingen., ---
  - C.S.W.V. secretariaatsberichten., ---
  - C.S.W.V. correspondentie., ---
  - C.S.W.V. bestuursvergaderingen., ---
  - Andere interne commissies., ---
- Inhoud doos nummer 86., 1960; 86
  - P.V.V. correspondentie., ---
  - P.V.V. verordeningen., ---
  - P.V.V. notities., ---
  - P.V.V. officiële stukken verg., ---
- Inhoud doos nummer 87., 1960; 87
  - A.Z.V.Z. correspondentie., ---
  - A.Z.V.Z. verslagen, notities rapp., ---
  - Verg. sociaal fonds i.d. visserij., ---
  - H.V.O. uitnodigingen en agenda's., ---
  - H.V.O. jaarverslag. acc. rapp. statuten., ---
  - Correspondentie algemeen en H.V.O. dagloon commissie., ---
  - Correspondentie W - A.H.V.O. coördinatie commissie., ---
  - HABIVI algemeen bestuur., ---
  - HABIVI dagelijks bestuur., ---
  - HABIVI groepsbestuur uitnodigingen en agenda's., ---
  - HABIVI groepsbestuur notulen en resumé's., ---
  - HABIVI ledenvergaderingen., ---
  - HABIVI algemeen correspondentie., ---
  - HABIVI periodieke overzichten., ---
  - HABIVI jaarverslagen en accountants rapporten., ---
  - Orgaan van Overleg., ---
  - Scheidsgerecht., ---
  - Sociale verzekeringsraad., ---
  - Federatie van bedrijfsverenigingen., ---
  - Gemeenschappelijk administratiekantoor., ---
  - Diversen op sociaal gebied., ---
  - Raad van Ned. Werkgevers verbond techn. commissie bedrijfspensionfonds., ---
- Inhoud doos nummer 88., 1960; 88
  - Dieppe., ---
  - Correspondentie D.B. Coöp., ---
  - Notulen D.B. Coöp., ---
  - Overzichten en notities D.B. Coöp., ---
  - Correspondentie algemeen Coöp., ---
  - Notulen ledenvergaderingen Coöp., ---
  - Circulaires Coöp. aan leden., ---
  - Correspondentie loonraad en looncommissie., ---
  - Correspondentie algemeen (lonen)., ---
  - Notulen (verg. lonen)., ---
  - Notities en regelingen (lonen)., ---
  - Correspondentie inzake art. 415 W.V.K., ---
  - Loongeschillen leden-bonden., ---
  - Correspondentie commissie kuipers/haringpakkers., ---
  - Verslagen en notities en c.a.o.'s commissie K/H., ---
- Inhoud doos nummer 89., 1960; 89
  - HB. uitnodigingen en agenda's., ---
  - HB. notulen HB. en Best. Stichting., ---
  - HB. correspondentie., ---
  - HB. notities., ---
  - Leden. uitnodigingen en agenda's., ---
  - Leden. notulen., ---
  - Leden. circularaires., ---
  - Leden. correspondentie algemeen., ---
  - Leden. enquêtes., ---
  - Correspondentie Rusland., ---
  - Commissie ontwikkeling zeevisserij., ---
  - Commissie Diepenhorst., ---
- Inhoud doos nummer 90., 1959; 90
  - HB. uitnodigingen en agenda's., ---
  - HB. notulen., ---
  - HB. correspondentie., ---
  - HB. notities., ---
  - Leden. uitnodigingen en agenda's., ---
  - Leden. notulen., ---
  - Leden. circulaires., ---
  - Leden. correspondentie algemeen., ---
  - Leden. notities., ---
  - Leden. enquêtes., ---
  - Secr. bericht., ---
  - Plaatselijke voorzitters en sekretarissen., ---
  - R.V. "Vuurbaak"., ---
  - R.V. "Vlaardingen"., ---
  - R.V. "Scheveningen"., ---
  - Controleurs., ---
  - R.V. "IJmuiden"., ---
- Inhoud doos nummer 91., 1959; 91
  - Financiële aangelegenheden., ---
  - Jaarverslag., ---
  - Onrechtmatig verbreken dienstverband., ---
  - Dieppe., ---
  - DB. Coöp. correspondentie., ---
  - DB. Coöp. notulen., ---
  - DB. Coöp. notities en overzichten., ---
  - Coöp. correspondentie., ---
  - Coöp. notulen en notities., ---
  - Coöp. circulaires leden., ---
  - Juridische aangelegenheden., ---
  - Adviescommissie vlootvraagstuk., ---
  - Andere kleine interne commissies., ---
  - Loongeschillen leden-bonden., ---
  - Combinatiecontracten., ---
  - Verslagen notities en C.A.O.'s., ---
- Inhoud doos nummer 92., 1959; 92
  - Commissie van overleg, scheepvaars inspektie., ---
  - Voedingscommissie., ---
  - Correspondentie loonraad en looncommissie., ---
  - Correspondentie algemeen lonen., ---
  - Notulen loonraad en commissie notulen vergaderingen loonraad betreffende circularaires. 1958-1959, ---
  - Notities en regeling lonen., ---
  - Techn. commissie ziektewet. 1957-1959, ---
  - Algemeen Bestuur HABIVI., ---
  - Dagelijks bestuur HABIVI., ---
  - Convocaties groepsbestuur HABIVI., ---
  - Notulen groepsbestuur HABIVI., ---
  - Correspondentie HABIVI., ---
  - Periodieke overzichten., ---
  - Jaarverslagen, accountantsrapporten., ---
  - Orgaan van Overleg., ---
  - Visserijschap., ---
  - Officiële stukken Visserijschap., ---
  - Dienst der Ned. haringcontrôle., ---
  - Hospitaalkerkschip "De Hoop"., ---
  - Omzetbelasting, invoerrechten Produktschap zuivel, inzake restitutie heffing gecondenseerde melk., ---
- Inhoud doos nummer 93., 1959; 93
  - Correspondentie PVV., ---
  - Verordeningen PVV., ---
  - Notities PVV., ---
  - Officiële stukken PVV., ---
  - Stichting van de Ned. Visserij., ---
  - Diversen., ---
  - Buitenlandse correspondentie algemeen., ---
  - Correspondentie Ir. H.H. Buss., ---
  - Correspondentie Dr. H.A.H. Kranenburg., ---
- Inhoud doos nummer 94., 1959; 94
  - Correspondentie diversen 1e kwartaal C.S.W.V., ---
  - Correspondentie diversen 2e kwartaal C.S.W.V., ---
  - Correspondentie diversen 3e kwartaal C.S.W.V., ---
  - Correspondentie diversen 4e kwartaal C.S.W.V., ---
  - Loonpolitieke informaties C.S.W.V., ---
- Inhoud doos nummer 94., 1955; 94
  - Sociale verzekeringsraad., ---
  - Hospitaalkerkschip "De Hoop"., ---
  - Belastingen en produktschap zuivel., ---
  - Correspondentie diversen binnenland., ---
  - Correspondentie diversen buitenland., ---
  - Dieppe comité., ---
  - Werkgroep typebeperking COP., ---
  - Inport viswant., ---
  - Convocaties en agenda's, verslagen., ---
  - Nota's en notities, correspondentie algemeen., ---
  - Jaarverslagen., ---
  - Stichting van de arbeid., ---
  - Sociale lasten., ---
  - Sociaal fonds voor de visserij., ---
- Inhoud doos nummer 95., 1955; 95
  - Ministerie van Oorlog., ---
  - Ministerie van landbouw en visserij en voedselvoorz., ---
  - Overige ministeries., ---
  - Direkte Visserijen., ---
  - Nederlandse bond van haringhandelaren., ---
  - Uitvoer en opvangregelingen., ---
  - Correspondentie algemeen., ---
  - Nettenschade., ---
  - Vergaderingen van reders van vissersvaartuigen., ---
- Inhoud doos nummer 96., 1955; 96
  - Coöperatie commissie correspondentie., ---
  - Verslagen en rapporten., ---
  - Notities., ---
  - Convocaties en agenda's., ---
  - Jaarverslagen en div. verslagen., ---
  - Federatie van bedijfsverg., ---
  - Convocaties en agenda's., ---
  - Verslagen en resumé's., ---
  - Correspondentie., ---
  - Risico groepen en werkcommissie sanering visserij., ---
  - Periodieke overzichten., ---
  - Diverse notities., ---
  - Jaarverslagen etc., ---
  - Gemeenschappelijk administratie kantoor., ---
- Inhoud doos nummer 97., 1955; 97
  - Looncommissie en loonraad Corresp. alg. werknemersorg. Coll. v. Rijksb.,st. v.d. Arbeid en diversen., ---
  - Looncommissie en loonraad Notulen loonraadverg., ---
  - Looncomm. en loonraad, notities, regelingen en C.A.O.'s., ---
  - Alg. inz. lonen combinatie contracten., ---
  - Correspondentie inz. handelsart. Rusland en contr., ---
  - Correspondentie USSR-Instittu., ---
  - Correspondentie Müller & Co., ---
  - Looncomm. en Loonraad, Studiecomm. loonstructuur, haringvisserij., ---
  - Looncomm. en Loonraad, centrale bond., ---
  - Looncomm. en Loonraad, Christelijk bedrijfsgroeps centrale en rooms katholieke bond., ---